臺灣桃園地方法院刑事裁定
111年度單禁沒字第948號
聲  請  人  臺灣桃園地方檢察署檢察官
被      告  王富喜


上列聲請人因被告違反毒品危害防制條例案件，聲請單獨宣告沒
收（111年度聲沒字第1037號），本院裁定如下：
    主  文
扣案如附表編號三、五所示之物沒收銷燬；如附表編號二、四所
示之物沒收。
    理  由
一、聲請意旨略以：被告王富喜涉嫌施用第一級、第二級毒品案
    件，業經臺灣桃園地方檢察署檢察官以110年度撤緩毒偵字
    第168號、第169號、110年度偵字第5957號等案件簽結在案
    。而上開案件扣案如附表編號3、5所示之物，經檢驗呈海洛
    因（聲請意旨誤載為「嗎啡」）、甲基安非他命陽性反應，
    為查獲之第一級、第二級毒品，屬違禁物，爰依法聲請宣告
    沒收銷燬。另扣案附表編號2、4所示之吸食器1組、針筒1支
    ，亦為被告所有且供其施用毒品所用，然因法律上原因未能
    判決有罪，爰依刑法第38條第2項、第40條第3項規定聲請宣
    告沒收。
二、查獲之第一、二級毒品及專供製造或施用第一、二級毒品之
    器具，不問屬於犯罪行為人與否，均沒收銷燬之；違禁物或
    專科沒收之物得單獨宣告沒收，毒品危害防制條例第18條第
    1項前段、刑法第40條第2項分別定有明文。又供犯罪所用、
    犯罪預備之物或犯罪所生之物，屬於犯罪行為人者，得沒收
    之，刑法第38條第2項定有明文。另第38條第2項之物，因事
    實上或法律上原因未能追訴犯罪行為人之犯罪或判決有罪者
    ，得單獨宣告沒收，刑法第40條第3項亦有明文。
三、經查：
　㈠被告前因施用毒品案件，經法院裁定送觀察、勒戒後，認無
    繼續施用毒品傾向，於民國111年5月10日執行完畢釋放，並
    經臺灣新竹地方檢察署檢察官於111年5月19日以110年度毒
    偵字第1327、1429、1522、111年度毒偵字第32號等案件為
    不起訴處分等情，有前開不起訴處分書及臺灣高等法院被告
    前案紀錄表附卷可參。又被告所涉如附表所示之施用第一級
    毒品、第二級毒品行為，經臺灣桃園地方檢察署檢察官認其
    各行為時間均係在上開上開觀察、勒戒執行前，應適用同一
    觀察、勒戒程序即足，而為前揭不起訴處分效力所及，並予
    以簽結等節，亦有簽呈在卷可按，是此部分均堪認定。
　㈡被告就附表所示案件而為警查扣如附表編號3、5所示之物，
    分別經檢出海洛因、甲基安非他命成分（詳附表編號3、5之
    說明欄所載），足認此部分扣案物屬毒品危害防制條例第2
    條第2項第1款、第2款列管之第一級、第二級毒品，核屬違
    禁物，除鑑驗用罄之部分外，應依毒品危害防制條例第18條
    第1項前段之規定宣告沒收銷燬，是聲請人所為之聲請於法
    並無不合，應予准許。另盛裝各該上開毒品之外包裝袋，因
    沾附有該盛裝之毒品而難以完全析離，復無析離之必要與實
    益，應當整體視為毒品宣告沒收銷燬。
　㈢另扣案如附表編號2、4所示之物，均屬被告所有並供其施用
    毒品所用等節，業據被告供述在卷，堪認此部分扣案物均屬
    被告所有，且供其犯罪所用之物，則聲請人就此部分扣案物
    聲請沒收，亦有理由，應予准許。
四、依刑事訴訟法第455條之36第2項，毒品危害防制條例第18條
    第1項前段，刑法第11條、第38條第2項前段、第40條第2項
    、第3項，裁定如主文。
中　　華　　民　　國　　111 　年　　8 　　月　　30　　日
                  刑事第四庭    法　官　陳韋如
以上正本證明與原本無異。
如不服本裁定，應於裁定送達後5日內向本院提出抗告狀（應附
繕本）。
                                書記官　劉貞儀
中　　華　　民　　國　　111 　年　　8 　　月　　31　　日

附表：
編號 案號 施用之時間、地點；施用之毒品種類及方式 扣案物/數量 說明 1 110年度撤緩毒偵字第168號 於106年10月18日晚間10時許，在桃園市○○區○○○路0段000巷00弄00號之9之2樓居處，以點燃香菸吸食煙霧之方式，施用第一級毒品海洛因1次。 無  2  於106年10月19日上午9時許，在上址居處，以燃燒玻璃球吸食煙霧之方式，施用第二級毒品甲基安非他命1次。 吸食器1組 被告所有，並供其施用毒品所用之物（見106年度毒偵字第6731號卷第8頁） 3 110年度撤緩毒偵字第169號 於107年4月17日下午5時許，在新竹市○○鄉○○街0巷0號住處內，以針筒注射之方式，施用第一級毒品海洛因1次；再以燃燒玻璃球吸食煙霧之方式，施用第二級毒品甲基安非他命1次。 ①海洛因1包（含包裝袋，毛重1公克，因鑑驗取用0.0067公克，驗餘含袋毛重0.9933公克） ②甲基安非他命3包（含包裝袋，毛重3.86公克，因鑑驗取用0.0018公克，驗餘含袋毛重3.8582公克） 台灣檢驗科技股份有限公司濫用藥物實驗室濫用藥物檢驗報告（報告編號UL/2018/00000000、UL/2018/00000000，見107年度毒偵字第2724號卷第55至56頁） 4   ①針筒1支 ②吸食器2組（即玻璃球2個） 被告所有，並供其施用毒品所用之物（見107年度毒偵字第2724號卷第8至9頁） 5 110年度毒偵字第5957號 於107年7月29日中午某時許，在新竹市○○鄉○○街0巷0號住處內，以燃燒玻璃球吸食煙霧之方式，分別施用第一級毒品海洛因、第二級毒品甲基安非他命各1次。 混有海洛因、甲基安非他命之毒品1包（含包裝袋，毛重0.8344公克，淨重0.0038公克，取樣0.0038公克，驗餘0公克） 臺北榮民總醫院110年9月9日北榮毒鑑字第C0000000號毒品成分鑑定書(見110年度偵字第5957號卷第62頁）